臺灣板橋地方法院刑事判決　　　　　　 100年度訴字第1706號
公　訴　人　臺灣板橋地方法院檢察署檢察官
被　　　告　楊振興
上列被告因違反毒品危害防制條例案件，經檢察官提起公訴（
100 年度毒偵字第4055號），被告於準備程序中就被訴事實為有
罪之陳述，經本院合議庭裁定改以簡式審判程序審理，判決如下
：
    主  文
楊振興施用第一級毒品，累犯，處有期徒刑玖月。
    事  實
一、楊振興前於民國94年間因施用毒品案件，經本院以94年度毒
    聲字第2432號裁定觀察、勒戒，因認無繼續施用毒品傾向，
    於95年1 月24日釋放出所，並由臺灣板橋地方法院檢察署檢
    察官於95年1 月25日以94年度毒偵字第8622號為不起訴處分
    確定。又於上開觀察勒戒執行完畢5 年內之97年間因施用第
    一、二級毒品案件，經本院以97年度訴緝字第239 號各判處
    有期徒刑7 月、3 月確定；復於同年間因竊盜案件，經本院
    以97年度簡字第2407號判處有期徒刑6 月確定；再於同年間
    因竊盜案件，經本院以97年度簡字第7791號判處有期徒刑3
    月、4 月確定；又於同年間因竊盜案件，經以97年度簡字第
    5802號判處有期徒刑4 月確定；再於同年間因施用第二級毒
    品案件，經本院以97年度簡字第6496號判處有期徒刑4 月確
    定。上開各罪，經本院以98年度聲字第1307號裁定定應執行
    有期徒刑2 年4 月確定，嗣於99年2 月2 日假釋出監，假釋
    期間並付保護管束，於99年12月29日保護管束期滿，假釋未
    經撤銷，以已執行論。詎楊振興仍不知戒絕毒品，竟於觀察
    勒戒執行完畢釋放後5 年再犯上開施用毒品罪經法院科刑處
    罰後，基於施用第一級毒品海洛因之犯意，於100 年3 月8
    日18時許，在其位於新北市○○區○○街43巷8 號1 樓之住
    處內，將海洛因摻入香菸內點燃吸食煙霧之方式施用第一級
    毒品海洛因1 次，嗣於100 年3 月9 日19時6 分許，在新北
    市○○區○○街43巷8 號前為警盤查，徵其同意採尿送驗結
    果呈嗎啡陽性反應，始悉上情。
二、案經新北市政府警察局海山分局報告臺灣板橋地方法院檢察
    署檢察官偵查起訴。
    理  由
一、本案被告楊振興所犯為死刑、無期徒刑或最輕本刑為3 年以
    上有期徒刑以外之罪，其於準備程序中就被訴事實為有罪之
    陳述，經法官告知簡式審判程序之旨，並聽取公訴人之意見
    後，依刑事訴訟法第273 條之1 第1 項規定，裁定由受命法
    官獨任進行簡式審判程序，合先敘明。
二、上開事實，業據被告楊振興於本院審理時坦承不諱，且被告
    為警查獲時採尿送驗結果，呈嗎啡（即海洛因水解後之反應
    ）之陽性反應，有新北市政府警察局海山分局毒品案件尿液
    檢體編號及姓名對照表及臺灣檢驗科技股份有限公司100 年
    4 月27日UL/2011/00000000號濫用藥物檢驗報告各1 紙在卷
    可證；上述鑑驗結果，係檢驗機關本於專業知識及以精密儀
    器或科學檢驗方法所得之結論，自可憑信，足見被告上開自
    白與事實相符，堪以採信。
三、按毒品危害防制條例於92年7 月9 日修正公布，其中第20條
    、第23條將施用毒品之刑事處遇程序，區分為「初犯」、「
    5 年內再犯」、「5 年後再犯」，而依立法理由觀之，僅限
    於「初犯」、「5 年後再犯」，始應先經觀察、勒戒或強制
    戒治程序，倘被告於5 年內已再犯，經依法追訴處罰，縱其
    第三次（或第三次以上）再度施用毒品之時間，在初犯經觀
    察、勒戒或強制戒治執行完畢釋放5 年以後，已不合於「5
    年後再犯」之規定，且因已於「5 年內再犯」，顯見其再犯
    率甚高，原實施觀察、勒戒或強制戒治，已無法收其實效，
    即應依該條例第10條處罰，最高法院95年5 月9 日95年度第
    7 次刑事庭會議決議可資參照。查被告前於94年間因施用毒
    品案件，經本院以94年度毒聲字第2432號裁定觀察、勒戒，
    因認無繼續施用毒品傾向，於95年1 月24日釋放出所，並由
    臺灣板橋地方法院檢察署檢察官於95年1 月25日以94年度毒
    偵字第8622號為不起訴處分確定；又於上開觀察勒戒執行完
    畢釋放後5 年內之97年間因施用第一、二級毒品案件，經本
    院以97年度訴緝字第239 號各判處有期徒刑7 月、3 月；再
    於同年間因施用第二級毒品案件，經本院以97年度簡字第
    6496號判處有期徒刑4 月確定等節，有臺灣高等法院被告前
    案紀錄表1 份在卷可參。是被告於觀察勒戒治執行完畢釋放
    後，5 年內已再犯施用毒品案件，經法院判處罪刑確定，則
    其再犯本件施用毒品案件，即非屬該條例第20條第3 項所稱
    「5 年後再犯」之情形，檢察官自應依法追訴。從而，本件
    事證明確，被告犯行應堪認定。
四、查海洛因屬毒品危害防制條例第2 條第2 項第1 款所稱之第
    一級毒品，不得持有、施用，被告楊振興竟持以施用，核其
    所為，係犯同條例第10條第1 項之施用第一級毒品罪。其施
    用前持有海洛因之低度行為，應為施用之高度行為所吸收，
    不另論罪。查被告前有如事實欄所示之科刑及執行情形，有
    臺灣高等法院被告前案紀錄表1 份附卷足憑，其於刑之執行
    完畢後5 年內，故意再犯本件有期徒刑之罪，為累犯，應依
    刑法第47條第1 項規定加重其刑。爰審酌被告素行非佳，此
    有卷附之臺灣高等法院被告前案紀錄表1 份可參，且被告經
    觀察勒戒及刑事科刑處罰後，竟未能戒絕毒品，惟其施用毒
    品之次數僅1 次，犯罪後坦認犯行，態度尚可等一切情狀，
    量處如主文所示之刑。
據上論斷，應依刑事訴訟法第273 條之1 第1 項、第299 條第1
項前段，毒品危害防制條例第10條第1 項，刑法第11條前段、第
47條第1 項，判決如主文。
本案經檢察官洪國朝到庭執行職務
中    華    民    國   100    年    8     月    31    日
                  刑事第十庭  法  官  陳海寧
以上正本證明與原本無異。
如不服本判決，應於判決送達後10日內敘明上訴理由，向本院提
出上訴狀 (應附繕本) ，上訴於臺灣高等法院。其未敘述上訴理
由者，應於上訴期間屆滿後20日內向本院補提理由書「切勿逕送
上級法院」。
                              書記官  馮得弟
中    華    民    國   100    年    8     月    31    日
附錄本案論罪科刑法條
毒品危害防制條例第10條
施用第一級毒品者，處 6 月以上 5 年以下有期徒刑。
施用第二級毒品者，處 3 年以下有期徒刑。